# 请教陈版关于会员费收入及权益的会计处理

提问人：kingsen307 时间：2020-08-24 12:33:12
陈老师 你好！问题如下：A公司给予充值会员如下优惠：充值 300 会员 首单立返 100 元 以后在购买平台上的任何产品 返 10 元 请问充值 300 及立返的 100 及以后购买任何产品的返 10 元 分别如何会计处理？（ 1 、返现将返至客户在平台的账户 客户可以提现至自己的账户； 2 、平台商品均系代理业务，A公司实际系代理商，商品出售之前控制权在供货商手中 ）

回答人：chenyiwei
对于充值的 300 元，应将“首单立返”的 100 元确认为其他应付款，剩余的 200 元根据历史经验估计所包含的增值税额，计入待转销项税额；扣除增值税后的部分，再合理区分为将形成平台手续费收入的部分以及需支付给供应商的部分，分别确认为合同负债和其他应付款。
以后购买任何产品的返 10 元，也应根据历史经验合理估计，计入其他应付款。
在极端情况下，如果确实无法合理估计各部分金额的，则收到充值款时全部计入其他应付款，后续视情况将返还款冲减该项负债，或者支付给供应商的款项冲减该项负债，属于本企业平台收入的部分转入营业收入。